# 超市集团赠送本超市发行的购物卡充值卡预付卡如何处理？

提问人：polariswong 时间：2019-08-10 11:14:35
超市集团年度发行销售购物卡金额可观，例如可能达千万。
现假设其向不相关人士直接赠送本超市发行的，仅在本超市集团内使用的购物卡，内含金额 10000.00（如 500.00*20 张），在新准则下该如何处理呢？
有如下数种方法，不知是否正确？
1 、赠送时不做会计处理。但按期统计该部分赠送的卡的使用情况（事先记录卡号，定期通过系统核查是否已使用），根据实际使用情况，借方计入相应费用（如招待费），贷方库存商品，因不符合新准则收入确认条件（未取得对价），不确认收入。例如实际卡内含金额 1 万，对应成本 0.9万，则按 0.9万计入相应费用，不考虑购物卡内含金额和商品成本的差额。
2 、同样在赠送时不做会计处理，实际使用后，该赠送部分不确认收入，然后将相应存货转入销售成本，即将相应赠送的部分作为折扣处理。例如本月销售业务系统记录 1000 万，对应销售成本 900 万，其中含 1 万赠送部分卡消费的金额，则在总收入 1000 万中扣除 1 万，确认会计收入 999 万，销售成本仍然为 900 万不变，存货全部计入销售成本。
3 、在赠送购物卡时，就确认 1 万元的相应费用（如招待费），贷方确认一个过度科目（如其他应付款），用于以后确认收入时冲抵。以后则和其他正常充值销售的购物卡同样处理，不需要区分考虑赠送部分是否符合收入准则，直接正常确认收入，结转成本。
如果以上处理都不妥，那么该如何处理呢？

回答人：chenyiwei
首先明确讨论前提：该购物卡的赠送确实是完全不设置前提条件的，不与销售等任何其他交易挂钩。
在此前提下，方法 1 、 3 都是可行的，关键是保持一贯运用，并且方法 1 还需要信息系统的额外支持。相比之下方法 3 更为常见。
如采用方法 3 ，则在初始确认时应考虑此类购物卡的资金沉淀率的历史数据，因此其确认的负债和销售费用的金额很可能低于面值。

提问人：polariswong 时间：2019-08-11 07:06:14
谢谢陈老师！
第三种方法简单易行，虽然不符合新收入准则，依然就无法收取对价的部分确认了收入，是基于重要性原则吗？

回答人：chenyiwei
这是将购物卡的发放和消费作为两项交易分别处理，一般也可以接受，毕竟较早确认了费用，也揭示了相关负债的影响。